---
title: "3/14 課堂練習"
output: github_document
---
***
#**問題** : 在Console視窗輸入5+6+按Enter或執行後，左下角出現了+，輸入什麼都沒反應，為什麼？如何解決？
##解答
* 因為程式碼還沒打完，可以繼續打完或按ESC跳出

***
#**問題** : 新增一向量b，包含數字1到20中的所有偶數
##解答

```{r}
b <- seq(from = 2,  to = 20, by = 2)
b
b <- (1:10)*2
b
```
***
#**問題** : 取出b向量的第5,6,7個元素
##解答

```{r}
b[5:7]
```
***
#**問題** : 如何查看islands向量內有幾個數值?
##解答

```{r}
length(islands)
```
***
#**問題** : 新增listSample列表listSample <- list(Students=c("Tom","Kobe","Emma"),Year=2017,Score=c(60,50,80,40),School="CGU")取出分數Score資料 (值)的兩種方法?
##解答

```{r}
listSample <- list(Students=c("Tom","Kobe","Emma"),
Year=2017,
Score=c(60,50,80,40),
School="CGU")

listSample[[3]]
listSample$Score
```
***
#**問題** : 用剛剛建立的listSample列表發現
#1. 學校名稱打錯了，應該是CGUST，請改列表資料
##解答
```{r}
listSample$School<-"CGUST"
```
#2. 在列表中新增學期資料，並設定為上學期
##解答
```{r}
listSample$Semester<-"上學期"
```
***
#**問題** : 使用R內建的iris資料框，若想要修改iris資料框的Sepal.Length欄位中的第5個數值，並將其改為100，如何撰寫程式碼?
##解答

```{r}
iris$Sepal.Length[5]<-100
```
***
#**問題** : R的內建資料集airquality裡面的Month變數中，各月份出現的次數是多少？
##解答
```{r}
table(airquality$Month)
```
***
#**問題** : 使用R內建的iris資料框，若想要修改iris資料框的Petal.Width欄位數值四捨五入至整數，如何撰寫程式碼?
##解答

```{r}
iris$Petal.Width<-round(iris$Petal.Width)
```
***
#**問題** : 使用R內建的iris資料框，若想取出Petal.Width欄位的偶數位置(第2個、第4個…等)的數值，如何撰寫程式碼?
##解答

```{r}
iris$Petal.Width[seq(2,nrow(iris), 2)]
```
***
#**問題** : 使用R內建的iris資料框，若想新增一個欄位Price，並將值設定為小於200的亂數(隨機指定) ，如何撰寫程式碼?
##解答

```{r}
iris$Price<-sample(199,nrow(iris),replace = TRUE)
```
***
#**問題** : 使用R內建的iris資料框，若將Petal.Width欄位名稱改為PW，如何撰寫程式碼?
##解答

```{r}
names(iris)[4]<-"PW"
```


