---
title: "3/21 課堂練習"
output: github_document
---
***
#**問題** : If(){ }else{ }和ifelse()有什麼本質上的不同?
##解答
* if{}else{} 不能判斷向量，ifelse{} 可以判斷向量

***
#**問題** : 新增一個數值score，值設定為80撰寫if- else if - else條件判斷式，依score變數數值判斷，邏輯如下小於60分，印出“回家洗洗睡再戰下學年"大於等於60分，小於75分，印出“低空飛過"大於等於75分，小於90分，印出“普通"大於等於90分，印出“挑戰學霸"
##解答

```{r}
score <- 80
if (score < 60) {
print("回家洗洗睡在戰下學年")
} else if (score >= 60 & score < 75) {
print("低空飛過")
} else if (score >= 75 & score < 90) {
print("普通")
} else{
print("挑戰學霸")
}
```
***
#**問題** : 基於iris資料內的Sepal.Length欄位，新增一個Type欄位，並依以下邏輯設定數值。邏輯:如果Sepal.Length大於5.5，Type設定為"長"，小於等於5.5，Type設定為短
##解答

```{r}
iris$Type<- ifelse(iris$Sepal.Length >5.5,"長","短")
```
***
#**問題** : 新增一向量a，包含1~20的所有奇數，請撰寫一個for迴圈，逐一印出向量a內的元素，但遇到13的倍數時，直接跳出迴圈，不繼續執行
##解答

```{r}
a <- seq(1, 20, 2)
for (i in a) {
ifelse(i %% 13 == 0, break, print(i))
}

a <- seq(from = 1, to = 19, by = 2)
for (i in a) {
if (i %% 13 == 0) {
break
}
print(i)
}
```
***
#**問題** : 在USArrests集中，新增一個QOL變數，描述生活品質與是否適合居住，判別邏輯如下：如果謀殺率Murder大於10，直接設為“不宜人居”，若謀殺率Murder小於等於10，則需再考慮毆打侵犯率Assault，若毆打侵犯率大於100，設為“要非常小心”，若毆打侵犯率小於等於100，則需再考慮市區人口UrbanPop，超過70設定為"很擠"，其他就設定為“可以住”。請用nested if else完成上述生活品質分類。最後美國共有幾個州屬於"可以住"類別？
##解答
```{r}
USArrests$QoL <- ifelse(USArrests$Murder > 10,
                        "不宜人居",
                        ifelse(
                        USArrests$Assault > 100,
                        "要非常小心",
                        ifelse(USArrests$UrbanPop > 70, "很擠", "可以住")
                        ))
                        table(USArrests$QoL)
```
***
#**問題** : 長庚汽車公司生產的汽車都使用數字編碼，因為4結尾很不吉利，所以當個位數是4的時候，此編碼必須跳過不使用，目前長庚汽車公司所生廠的汽車已經從1號編到65號，請逐一印出長庚汽車公司所有生產的汽車編號。
##解答

```{r}
for(i in 1:65)
  ifelse(i %% 10 == 4, next, print(i))
```
***
#**問題** : 有一個網路上的csv檔，下載網址為https://goo.gl/RdngMn ，請問如何以撰寫程式碼的方式匯入R中作分析?匯入後，此表格有幾個欄位?
##解答

```{r}
library(readr)
X106_student <- read_csv("C:/Users/ll39/Desktop/106_student.csv")
ncol(X106_student)
```